【裁判字號】    97,訴,613
【裁判日期】    970829
【裁判案由】    違反毒品危害防制條例
【裁判全文】
臺灣嘉義地方法院刑事判決               97年度訴字第613號
公  訴  人  臺灣嘉義地方法院檢察署檢察官
被      告  甲○○
                    （現另案在嘉義監獄鹿草分監受刑中）
上列被告因違反毒品危害防治條例案件，經檢察官提起公訴（
97年毒偵字1155號），經本院合議庭裁定改行簡式審判程序，判
決如下：
    主  文
甲○○施用第一級毒品，累犯，處有期徒刑拾壹月；又施用第二
級毒品，累犯，處有期徒刑捌月。應執行有期徒刑壹年肆月。
    事  實  及  理  由
一、犯罪事實：甲○○曾於民國88年間因施用毒品案件，經法院
    裁定令入戒治處所施以強制戒治，因無繼續戒治必要，經法
    院裁定停止戒治，所餘戒治期間交付保護管束，於89年3 月
    8日保護管束期滿未經撤銷停止戒治，視為強制戒治執行完
    畢釋放。又於93年間因施用第2級毒品案件，經臺灣嘉義地
    方法院於93年7月30日，以93年度訴字第197號判決判處有期
    徒刑7月，另施用第1級毒品部分經上訴後，由臺灣高等法院
    臺南分院於93年8月16日，以93年度上訴字第729號判決判處
    有期徒刑10月確定，上開2罪經臺灣高等法院臺南分院裁定
    應執行刑有期徒刑1年4月確定，復因詐欺案件，經臺灣嘉義
    地方法院於94年8月8日，以94年度嘉簡字第870號判決判處
    有期徒刑4月確定，又因施用毒品案件，經臺灣嘉義地方法
    院於94年8月18日，以94年度訴字第384號判決判處應執行有
    期徒刑1年5月確定，後2罪經臺灣嘉義地方法院裁定減刑並
    定應執行刑有期徒刑10月確定，前揭各罪接續執行，於96
    年6月21日縮刑期滿，甫於96年7月16日因徒刑執行完畢出監
    。竟仍不知悔改，復基於施用第1級毒品海洛因及第2級毒品
    甲基安非他命之各別犯意，於97年2月2日上午8時許，在其
    位在嘉義市○○街53巷10號住處內，以將海洛因置於注射針
    筒加水混合後注入體內方式，施用海洛因1次；另於同日凌
    晨0時許，在上揭地點，以將甲基安非他命點火加熱燒烤吸
    其產生煙霧之方式，施用甲基安非他命1次，嗣經警於97年2
    月2日上午10時20分許，在嘉義市○區○○○街與松江三街
    口處查獲，復採集其尿液送驗，確認檢驗結果呈可待因、嗎
    啡、安非他命及甲基安非他命陽性反應。
二、本案於準備程序進行中，被告就被訴事實為有罪之陳述，經
    行簡式審判程序，依刑事訴訟法第273條之2規定，不適用證
    據提示、交互詰問及傳聞法則有關證據能力限制等規定，先
    予敘明。
三、認定事實所憑證據
(一)被告於警詢、偵查中之供述及於本院準備程序、審理時為有
    罪之陳述。
(二)同意書、尿液送驗姓名對照表及高雄市立凱旋醫院濫用藥物
    尿液檢驗報告。
四、論罪科刑
(一)按毒品危害防制條例於92年7月9日修正公布，自93年1月9日
    施行，其中第20條、第23條將施用毒品之刑事處遇程序，區
    分為「初犯」及「5年內再犯」、「5年後再犯」，參酌立法
    理由，修正毒品危害防制條例就施用毒品者，祇於「初犯」
    及「5年後再犯」二種情形，有其追訴條件之限制，即須於
    初犯經觀察、勒戒或強制戒治釋放後，5年內均無施用毒品
    之行為，始能認其前所實施之觀察、勒戒或強制戒治已足遮
    斷毒癮，而得於5年後再犯時，再予適用初犯之規定，重行
    觀察、勒戒等程序。倘5年內已經再犯，被依法追訴處罰，
    縱其第3次（或第3次以上）施用毒品之時間在初犯釋放5年
    以後，即與「5年後再犯」之情形有別，且因已於「5年內再
    犯」，顯見其再犯率甚高，原實施觀察、勒戒或強制戒治，
    已無法收其實效，而無5年戒斷期之存在，自無再經觀察、
    勒戒及強制戒治之必要，應由檢察官逕行起訴，始符新法修
    正之本旨（最高法院95年度臺非字第65號、97年度臺非字第
    26號判決意旨及同院95年度第7次刑事庭會議決議可資參照
    ）。查被告前於88年間因施用毒品案件，經法院裁定令入戒
    治處所施以強制戒治，因無繼續戒治必要，經法院裁定停止
    戒治，所餘戒治期間交付保護管束，於89年3月8日保護管束
    期滿未經撤銷停止戒治，視為強制戒治執行完畢，然於前揭
    強制戒治執行完畢釋放後5年內，因施用毒品案件，先後經
    本院以93年度訴字第197號判決判處有期徒刑7月及臺灣高等
    法院臺南分院以93年度上訴字第729號判決判處有期徒刑10
    月，又經本院以94年度訴字第384號判決判處應執行刑有期
    徒刑1年5月及以96年度朴簡字第366號判決判處有期徒刑6月
    ，並均確定在案，此有臺灣高等法院被告前案紀錄表附卷可
    佐，其於強制戒治執行完畢釋放後5年內，已因再犯施用毒
    品案件，為法院追訴處罰，揆諸首揭實務見解意旨，本件施
    用毒品案件應予依法論科。核被告所為，係犯毒品危害防制
    條例第10條第1項、第2項之施用第一級及第二級毒品罪。被
    告施用毒品，其持有毒品海洛因、甲基安非他命之低度行為
    ，分別為其施用之高度行為所吸收，均不另論罪。又被告所
    犯上開二罪，犯意各別，行為分殊，應予分論併罰。另被告
    前因施用毒品等案件，經法院判處罪刑確定，甫於96年7月
    16日因徒刑執行完畢出監，詳如犯罪事實欄所述，亦有上揭
    前案紀錄表可憑，其於受徒刑之執行完畢，5年以內故意再
    犯本件有期徒刑以上之二罪，均為累犯，各應依刑法第47條
    第1項規定，加重其刑。
(二)爰審酌被告國中畢業之智識程度，前已因施用毒品案件，經
    強制戒治、有期徒刑執行完畢，仍未見其戒絕毒品，缺乏戒
    除毒癮之決心，況施用毒品除戕害自身健康外，對社會治安
    亦有潛在影響，然衡被告犯後坦承之態度、本件犯行之手段
    、方式暨其家庭狀況等一切情狀，分別量處如主文所示之刑
    ，並定其應執行之刑，以示懲儆。
五、應適用法條
(一)刑事訴訟法第273條之1第1項、第299條第1項前段、第310
    條之2、第454條第1項。
(二)毒品危害防制條例第10條第1項、第2項。
(三)刑法第11條前段、第47條第1項、第51條第5款，判決如主文
    。
本案經檢察官陳則銘到庭執行職務。
中    華    民    國    97    年     8    月    29    日
                  刑事第三庭  法  官  劉 瓊 雯
上列正本證明與原本無異。
如不服本判決，應於判決送達後十日內向本院提出上訴狀，上訴
書狀依法應敘述具體理由，如未敘述具體理由者，應於上訴期間
屆滿後二十日內補提理由書於本院（均應附繕本）。
中    華    民    國    97    年     8    月    29    日
                              書記官  劉 美 娟
附錄論罪科刑法條：
毒品危害防制條例第10條
施用第一級毒品者，處 6 月以上 5 年以下有期徒刑。
施用第二級毒品者，處 3 年以下有期徒刑。


司法院資訊處製作；財團法人民間司法改革基金會備份。
